臺灣高等法院臺中分院刑事裁定
110年度聲字第2747號
聲  請  人  臺灣高等檢察署臺中檢察分署檢察官
受  刑  人  宋柏呈



上列聲請人因受刑人數罪併罰有二裁判以上，聲請定其應執行之
刑及易科罰金之折算標準（聲請案號：110年度執聲字第1256號
），本院裁定如下：
    主  文
宋柏呈因犯如附表所示各罪所處之刑，應執行有期徒刑捌月，如
易科罰金，以新臺幣壹仟元折算壹日。
    理  由
一、聲請意旨略以：受刑人宋柏呈（下稱受刑人）因恐嚇取財得
    利數罪，先後經判決確定如附表，應依刑法第53條、第51條
    第5款規定，定其應執行之刑，及依刑法第41條第1項、第8
    項規定，諭知易科罰金之折算標準，爰依刑事訴訟法第477
    條第1項聲請裁定等語。
二、按裁判確定前犯數罪者，併合處罰之；數罪併罰有二裁判以
    上宣告多數有期徒刑者，於各刑中之最長期以上，各刑合併
    之刑期以下，定其刑期，但不得逾30年，刑法第50條第1項
    前段、第51條第5款、第53條規定甚明。又按法律上屬於自
    由裁量之事項，有其外部性界限及內部性界限，並非概無拘
    束。依據法律之具體規定，法院應在其範圍選擇為適當之裁
    判者，為外部性界限；而法院為裁判時，應考量法律之目的
    ，及法律秩序之理念所在者，為內部性界限。法院為裁判時
    ，二者均不得有所踰越（最高法院80年台非字第473號判決
    意旨參照）。是以數罪併罰，有二裁判以上，定其應執行之
    刑時，固屬於法院自由裁量之事項，然仍應受前揭外部性界
    限及內部性界限之拘束。從而數罪併罰，定其應執行之刑時
    ，固屬於法院自由裁量之事項，然仍應受上述外部性界限及
    內部性界限之拘束。而數罪併罰之定應執行之刑，係出於刑
    罰經濟與責罰相當之考量，並非予以犯罪行為人或受刑人不
    當之利益，為一種特別的量刑過程，相較於刑法第57條所定
    科刑時應審酌之事項係對一般犯罪行為之裁量，為定應執行
    刑之宣告，乃對犯罪行為人本身及所犯各罪之總檢視，除應
    考量行為人所犯數罪反應出之人格特性，並應權衡審酌行為
    人之責任與整體刑法目的及相關刑事政策，在量刑權之法律
    拘束性原則下，依刑法第51條第5款之規定，採限制加重原
    則，以宣告各刑中之最長期為下限，各刑合併之刑期為上限
    ，但最長不得逾30年，資為量刑自由裁量權之外部性界限，
    並應受法秩序理念規範之比例原則、平等原則、責罰相當原
    則、重複評價禁止原則等自由裁量權之內部抽象價值要求界
    限之支配，以使輕重得宜，罰當其責，俾符合法律授與裁量
    權之目的，以區別數罪併罰與單純數罪之不同，兼顧刑罰衡
    平原則。又執行刑之酌定，審酌各罪間之關係時，宜綜合考
    量數罪侵害法益之異同、對侵害法益之加重效應及時間、空
    間之密接程度，各罪間之獨立程度較高者，法院宜酌定較高
    之執行刑，但仍宜注意維持輕重罪間刑罰體系之平衡。行為
    人所犯數罪係侵害不可替代性或不可回復性之個人法益者，
    宜酌定較高之執行刑。民國107年8月7日司法院院台廳刑一
    字第1070021860號函訂定並自即日生效之「刑事案件量刑及
    定執行刑參考要點」第24、25點規定可供參考。
三、本院判斷：本件受刑人所犯如附表所示之罪，所處如附表所
    示之刑，均經分別確定在案。本院審核後認檢察官之聲請為
    正當，應予准許，因此就附表所示各罪，審酌受刑人對於檢
    察官聲請合併定應執行刑，關於法院日後如何定應執行，經
    本院函詢其意見，未見回復，有本院函、送達證書、收文資
    料查詢清單及收狀查詢清單在卷可憑（本院卷第55至59頁）
    ，及受刑人所犯如附表所示各罪之犯罪態樣（持有第二級毒
    品罪、恐嚇取財得利罪各1次）、時間間隔密集程度（108年
    1月31日、108年10月20日）、侵害法益各不相同、各罪依其
    犯罪情節所量定之刑，本件如附表所示各罪於併合處罰時，
    責任非難重複之程度相對較低，二者罪質迥不相同，依前揭
    說明，自應酌定較高之應執行刑，始符合比例原則、責罰相
    當原則、重複評價禁止原則為內涵之內部性界限。本院綜合
    判斷上情，爰就附表所示各罪所處之刑，定其應執行刑如主
    文所示，併諭知易科罰金之折算標準。又受刑人所犯如附表
    編號1所示之罪，雖已易科罰金執行完畢，有上開前案紀錄
    表可稽，惟此乃檢察官於指揮執行時應予扣除已執行刑期之
    問題，與得否再裁定定其應執行之刑無涉，附此敘明。
四、依刑事訴訟法第477條第1項，刑法第53條、第51條第5款、
    第41條第1項前段、第8項，裁定如主文。
中    華    民    國    110   年    11    月    17    日
            刑事第十庭  審判長法  官  陳  宏  卿 
                              法  官  林  美  玲
                              法  官  楊  文  廣
以上正本證明與原本無異。
不得抗告。
                              書記官  呂  安  茹
　　　　　　　　　　　　　　　
中　　華　　民　　國　　110 　年　　11　　月　　18　　日
附表
編           號          1         2 （以下空白） 罪           名  持有第二級毒品罪 恐嚇取財得利罪  宣告刑  有期徒刑3月 有期徒刑6月  犯  罪  日  期  108年1月31日 108年10月20日  偵查(自訴)機關 年度案號  臺北地檢108年度偵字第7663號 臺中地檢109度偵字第19314號  最  後   事實審 法    院 臺中地院 臺中高分院   案    號 108年度中簡字第1068號 110年度上易字第560號   判決日期 108年5月30日 110年8月31日  確  定   判  決 法    院 臺中地院 臺中高分院   案    號 108年度中簡字第1068號 110年度上易字第560號   判    決 確定日期 108年10月24日 110年8月31日  是否為得易科罰金之案件  是 是  備           註  臺中地檢108年度執字第16613號（已執行完畢） 臺中地檢110年度執字第11419號